臺灣彰化地方法院民事裁定　　　　　　　 99年度監字第169號
聲　請　人　陳裕誠
相　對　人　洪千琇
上列聲請人聲請許可監護人行為事件，本院裁定如下：
    主  文
准聲請人處分相對人即受監護人洪千琇所有坐落彰化縣員林鎮○
○段六九七地號土地（地目：建、面積九十三點三平方公尺、權
利範圍一分之一）及彰化縣員林鎮○○段七七一號建號建物（建
物門牌：彰化縣員林鎮○○路○段一八七巷三九弄二一號）。
聲請程序費用新台幣壹仟元由相對人負擔。
    理  由
一、本件聲請意旨略以：相對人洪千琇前於民國（下同）94年4
    月7日眼睛全盲，後精神恍惚，曾遭友人騙取金錢，嗣於99
    年3月間向本院聲請禁治產在案，並於99年4月29日確定。而
    受監護人洪千琇房屋老舊，已有三十多年未整修，且多處漏
    水，其生活環境髒亂不堪，故急需整修其居住房屋，為此，
    向縣政府聲請老舊房屋優惠整修貸款，爰依法聲請裁定准予
    處分相對人之如主文所示不動產等語。
二、按監護人對於受監護人之財產，非為受監護人之利益，不得
    使用、代為或同意處分。監護人為下列行為，非經法院許可
    ，不生效力：一、代理受監護人購置或處分不動產。二、代
    理受監護人，就供其居住之建築物或其基地出租、供他人使
    用或終止租賃，民法第1101條第1、2項分別定有明文。查聲
    請人主張相對人前因大腦退化之失智症，意識不清無法溝通
    ，不能自理生活，不能為或受意思表示，而相對人所住房屋
    老舊不堪，且多處漏水，為聲請縣政府房屋優惠整修貸款等
    情，業據聲請人提出戶籍謄本、土地及建物登記謄本、照片
    七張、相對人之全國財產稅總歸戶財產查詢清單影本及本院
    99年度監宣字第45號裁定影本及確定證明書影本、同意書、
    彰化縣政府函及彰化縣政府修繕住宅貸款利息補貼證明為證
    。又相對人既因失智症等因素經宣告為受監護人，而無法處
    理自己事務，現因住宅問題亟需貸款修繕應可理解，且經本
    院前往相對人所居住房屋（地址：彰化縣員林鎮○○里○○
    路○段187巷39弄21號）進行勘驗，其結果認為：1.房屋為兩
    層樓半樓房，據鄰居稱房屋約在67、68年間興建，相對人確
    實住在這裡，最近鐵路經過地板全裂，相對人在蓋好房屋之
    後就搬進來住。2.門前的木堆是相對人裝潢用。且聲請人表
    示廚房的上面因為會漏水，所以要加蓋上去防漏水，屋內的
    浴廁不方便相對人洗澡，鐵門也壞了等情，有本院100年1月
    11日勘驗筆錄為證，堪信聲請人主張為真。又相對人既因心
    神喪失經宣告為受監護宣告之人，而此類身心障礙患者通常
    須長時間照護，故其居住環境完善尤為重要，是聲請人就相
    對人所有之前開不動產聲請准予處分借貸，做為房屋修繕以
    供相對人居住之用，對受監護人並無不利之情形，故聲請人
    聲請准予處分系爭不動產為有理由，應予准許，爰裁定如主
    文所示。
三、依非訟事件法第21條第2項，民事訴訟法第95條、第78條，
    裁定如主文。
中    華    民    國   100    年    1     月    31    日
                        台灣彰化地方法院家事法庭
                              法    官  謝仁棠
以上正本係照原本作成
如不服本裁定應於送達後10日內向本院提出抗告狀，並繳納抗告
費新台幣1,000元
中    華    民    國   100    年    1     月    31    日
                              書記官    陳瑤芳